【裁判字號】    89,易,789
【裁判日期】    890828
【裁判案由】    竊盜
【裁判全文】
臺灣新竹地方法院刑事判決                          八十九年度易字第七八九號
    公  訴  人  臺灣新竹地方法院檢察署檢察官
    被      告  丙○○
                乙○○
右列被告等因竊盜案件，經檢察官提起公訴（八十九年度偵字第二六七八號、二七五
四號、二五三二號）及移送併案 (八十九年度偵字第四一六六號、第三九一三號、三
四八四號)，本院判決如左：
    主  文
丙○○、乙○○均公訴不受理。
    理  由
一、公訴意旨如起訴書(詳參附件）所載。
二、按已經提起公訴或自訴之案件，在同一法院重行起訴者，法院應諭知不受理之判
    決；並得不經言詞辯論為之，刑事訴訟法第三百零三條第二款、第三百零七條分
    別定有明文。此乃因一事不再理為刑事訴訟法上一大原則，蓋對同一被告之一個
    犯罪事實，祇有一個刑罰權，不容重複裁判，故檢察官就同一事實無論其為先後
    兩次起訴或在一個起訴書內重複追訴，法院均應依刑事訴訟法第二百九十五條第
    二款（舊法，即現行刑事訴訟法第三百零三條）就重行起訴部分諭知不受理之判
    決；又法院對於提起自訴或公訴之案件，應先為形式上之審理，如經形式上審理
    後，認為欠缺訴訟之要件，即應為形式之判決，毋庸再為實體上之審理（最高法
    院五十五年台非字第一七六號、七十二年台上字第四四八一號判例參照）；而所
    謂同一案件，關於實質上一罪或裁判上一罪（如刑法第五十五條及第五十六條之
    犯罪）均屬之，合先敘明。
三、被告丙○○部分：
    被告丙○○前因於民國八十九年一月十二日六時許，在新竹縣湖口鄉○○村○○
    路五八○巷口處，竊取鄧崴駿所有車牌號碼ＢＨ－九五○二號自小客車，得手後
    留供己用，經臺灣新竹地方法院檢察署檢察官於八十九年二月十四日提起公訴，
    刻繫屬於本院審理中 (八十九年度易字第二五五號)，業經本院調閱該卷宗查明
    ，並有該卷宗影印節本一件在卷可稽；而本件公訴人以被告丙○○或與乙○○或
    與甲○○，各共同基於意圖為自己不法所有之概括犯意聯絡，連續於八十九年三
    月三日、同年五月七日、同年五月十日，分別竊取戊○○所有黑色皮夾一只、楊
    裕賢所有車牌號碼ＩＶ－六五九八號自小客車、丁○○所有車牌號碼Ｒ四－三六
    六○號自小客車，因認為被告丙○○涉有連續竊盜罪嫌，而於八十九年六月二十
    三日另行提起公訴。惟查本件被告丙○○所涉連續竊盜罪嫌，與上開本院八十九
    年度易字第二五五號被告丙○○竊盜案件，其犯罪態樣類似、時間緊接，且提起
    公訴之罪名亦屬相同，被告丙○○顯係基於概括犯意反覆實施，故自形式以觀，
    應為連續犯、屬裁判上一罪，從而被告丙○○所涉同一竊盜案件既已經臺灣新竹
    地方法院檢察署檢察官於八十九年二月十四日以八十九年度偵字第四六○號偵結
    起訴而繫屬於本院審理中（八十九年度易字第二五五號），檢察官復將本案重複
    起訴，於法尚有未洽。
四、被告乙○○部分：
    被告乙○○前因於八十八年一月十一日下午間，趁林慶春不在之際，潛入新竹縣
    新豐鄉青埔村六鄰青埔子九二之一號住宅，竊取電腦螢幕乙壹、電腦主機乙臺、
    滑鼠二個、鍵盤乙個、護目鏡乙個及喇叭乙組等物，經臺灣新竹地方法院檢察署
    檢察官於八十八年二月十九日聲請簡易判決處刑，本院改依通常程序審理 (八十
    八年度竹北簡字第七七號、八十八年度易字第三○六號) ，嗣分別因(1)或與萬榮
    貴或與傅炫凱各共同基於意圖為自己不法所有之概括犯意聯絡，於八十八年四月
    十六日、同年九月間、同年十月間、同年十二月間、同年十二月底、八十九年二
    月初、八十九年二月間，連續七次竊盜犯行 (臺灣新竹地方法院檢察署八十九年
    度偵字第一六八一號) ，(2)與萬榮貴共同意圖為自己不法之所有，於八十八年六
    月二十五日十三時許，在新竹縣湖口鄉○○村○○路三○一巷五二號，共同侵入
    曾子峰之住宅竊取信用卡、提款卡、身分証等物，得手後持信用卡盜刷使用 (臺
    灣新竹地方法院檢察署檢察官以八十八年度偵字第六○三一號) ，(3)於八十八年
    四月二十九日一時許，在桃園縣平鎮市○○里○○路口旁，竊取林永忠所有車牌
    號碼ＫＬ－九八三五號自小客車 (臺灣桃園地方法院檢察署八十八年度偵字第九
    三九二號) ，(4)於八十八年一月二十六日，在台中縣大雅鄉○○村○○路四四六
    號，意圖為自己不法之所有，竊取張世賢所有車牌號碼ＰＩ－九二六○號自小客
    車，再於八十八一月十一日七時許，在台中市○○路○段一七二巷口，竊得蘇清
    海所有車牌號碼ＴＪ－一四九三號自小客車車牌，裝置於上開竊得之自小客車上
    使用 (臺灣新竹地方法院八十八年度偵字第一七二六號) ，而分別經檢察官移送
    本院上開八十八年度易字第三○六號被告乙○○竊盜案件合併審判，業經本院調
    閱該卷宗查明，並有該卷宗影印節本一件在卷足憑；而本件公訴人以被告乙○○
    與丙○○共同基於意圖為自己不法所有之概括犯意聯絡，連續於八十九年三月三
    日、同年五月七日，分別竊取戊○○所有黑色皮夾一只、楊裕賢所有車牌號碼Ｉ
    Ｖ－六五九八號自小客車，因認為被告乙○○涉有連續竊盜罪嫌，而於八十九年
    六月二十三日另行提起公訴。惟查本件被告乙○○所涉連續竊盜罪嫌，與上開本
    院八十八年度易字第三○六號被告乙○○竊盜案件 (經檢察官提起公訴及移送併
    辦) ，其犯罪態樣類似、時間緊接，且提起公訴之罪名亦屬相同，被告乙○○顯
    係基於概括犯意反覆實施，故自形式以觀，應為連續犯、屬裁判上一罪，從而被
    告乙○○所涉同一竊盜案件既早已經臺灣新竹地方法院檢察署檢察官偵結起訴而
    繫屬於本院審理中（八十八年度易字第三○六號），檢察官復將本案重複起訴，
    於法尚有未洽。
五、綜上所述，本件公訴人就被告丙○○、乙○○所涉竊盜罪嫌重複起訴，於法均有
    未洽，揆諸前揭法條規定及判例意旨，爰不經言詞辯論就被告丙○○、乙○○部
    分逕諭知不受理判決。又本件被告丙○○、乙○○部分既應諭知不受理判決，則
    檢察官關於被告丙○○、乙○○另涉竊盜犯行移送併辦部分 (臺灣新竹地方法院
    檢察署八十九年度偵字第四一六六號、第三九一三號、三四八四號) ，本院即無
    從併予審理、判決，應退回由原檢察官繼續偵查、辦理。至於被告甲○○所涉竊
    盜罪嫌，因與本院八十九年度易字第六五六號案件，檢察官起訴被告甲○○涉有
    收受贓物罪行間，並未有何裁判上一罪之關係，其所涉本件竊盜犯行，則由本院
    另行審結，附此敘明。
據上論斷，應依刑事訴訟法第三百零三條第二款、第三百零七條，判決如主文。
中      華      民      國    八十九    年      八      月    二十八    日
                              台灣新竹地方法院刑事第二庭
                                  法  官  王  永  春
右正本證明與原本無異。
如不服本判決應於送達後十日內向本院提出上訴狀。
                                  書記官  馮  玉  玲
中      華      民      國    八十九    年      八   月    二十八    日


司法院資訊處製作；財團法人民間司法改革基金會備份。
